臺灣士林地方法院刑事判決
111年度審金訴字第273號
公  訴  人  臺灣士林地方檢察署檢察官
被      告  陳寬宇



上列被告因詐欺等案件，經檢察官提起公訴（111年度偵緝字第3
65號），被告於本院準備程序時就被訴事實為有罪陳述，經本院
合議庭裁定由受命法官獨任改行簡式審判程序審理，並判決如下
：
    主  文
陳寬宇犯如附表「宣告罪刑」欄所示之罪，各處如附表「宣告罪
刑」欄所示之刑。應執行有期徒刑壹年參月，併科罰金新臺幣貳
萬元，罰金如易服勞役，以新臺幣壹仟元折算壹日。
    事實及理由
一、本案被告陳寬宇所犯者為刑事訴訟法第273條之1第1項所定
    死刑、無期徒刑、最輕本刑為3年以上有期徒刑以外之罪，
    且非高等法院管轄之第一審案件，而被告就被訴事實均為有
    罪之陳述，經告知簡式審判程序之旨，並聽取被告及檢察官
    之意見後，本院合議庭裁定由受命法官獨任改行簡式審判程
    序，是本案之證據調查，依刑事訴訟法第273條之2規定，不
    受同法第159條第1項、第161條之2、第161條之3、第163條
    之1及第164條至第170條等規定之限制，合先敘明。
二、本件犯罪事實及證據，除均引用檢察官起訴書之記載（如附
    件）外，另更正及補充如下：
  ㈠事實部分：
　⒈起訴書附表一、二更正如本判決附表所示。
　⒉起訴書附表一編號2固載明告訴人王乙涵於110年8月8日21時3
    1分許、34分許，分別以無摺存款之方式存入新臺幣（下同
    ）各2萬5,000元至國泰世華商業銀行第0000000000000000號
    帳戶（下稱下稱本案國泰銀行帳戶），且有告訴人王乙涵提
    出之ATM交易明細及自動化通路交易歷史紀錄表各1紙在卷足
    憑。然經本院函調本案國泰銀行帳戶於該段期間之交易明細
    ，查悉該帳戶於上揭期間內，僅有1筆存入2萬5,000元之紀
    錄，而非2筆，此有國泰世華商業銀行存匯作業管理部111年
    5月10日國世存匯作業字第1110076838號函存卷可參，公訴
    人因而當庭更正起訴書附表一編號2「匯款時間/地點/方式
    」、「金額（新臺幣）」欄之記載如本判決附表編號2所示
    （並出具補充理由書在卷），附此敘明。　
  ㈡證據部分：補充被告陳寬宇於本院民國111年6月22日準備程
    序及審理時所為之自白、國泰世華商業銀行存匯作業管理部
    111年5月10日國世存匯作業字第1110076838號函及所附往來
    資料、告訴人王乙涵提出之自動化通路交易歷史記錄查詢結
    果影本。
三、論罪科刑
  ㈠核被告陳寬宇於附表編號1至3所為，均係犯刑法第339條之4
    第1項第2款之三人以上共同詐欺取財罪、洗錢防制法第14條
    第1項之一般洗錢罪。
  ㈡被告與「黃民安」、「山豬」及其他本案詐欺集團成員間，
    就上揭犯行，均有犯意聯絡及行為分擔，均應論以共同正犯
    。
  ㈢被告陳寬宇於附表編號1至3所示多次提款行為，各係本於同
    一犯罪動機，在密切接近之時間、地點實施，並侵害同一法
    益，各行為之獨立性極為薄弱，依一般社會健全概念，在時
    間差距上，難以強行分開，在刑法評價上，以視為數個舉動
    之接續施行，合為包括之一行為予以評價，較為合理，各僅
    論以接續犯之一罪。
  ㈣又被告於附表編號1至3所為，均係一行為同時觸犯三人以上
    共同詐欺取財罪及一般洗錢罪，為想像競合犯，均應依刑法
    第55條規定，從一重之三人以上共同詐欺取財罪論處。
  ㈤被告於附表編號1至3所為犯行，犯意各別，行為互殊，應予
    分論併罰。
  ㈥按洗錢防制法第16條第2項規定：「犯前2條之罪，在偵查或
    審判中自白者，減輕其刑」；另按想像競合犯之處斷刑，本
    質上係「刑之合併」，其所謂從一重處斷，乃將想像競合犯
    組成之評價上數罪，合併為科刑一罪，其所對應之刑罰，亦
    合併其評價上數罪之數法定刑，而為一個處斷刑。易言之，
    想像競合犯侵害數法益者皆成立犯罪，論罪時必須輕、重罪
    併舉論述，同時宣告所犯各罪名，包括各罪有無加重、減免
    其刑之情形，亦應說明論列，量刑時併衡酌輕罪部分量刑事
    由，評價始為充足，然後依刑法第55條前段規定「從一重處
    斷」，非謂對於其餘各罪可置而不論。因此，法院決定處斷
    刑時，雖以其中最重罪名之法定刑，做為裁量之準據，惟於
    裁量其輕重時，仍應將輕罪合併評價在內（最高法院108年
    度台上字第4405、4408號判決意旨）。查被告於本院準備程
    序及審理時均自白前開一般洗錢犯行，依上開規定原應減輕
    其刑，惟被告所犯之一般洗錢罪，均屬想像競合犯其中之輕
    罪，揆諸前開說明，就被告此部分想像競合輕罪得減刑部分
    ，爰依刑法第57條規定，均於量刑時一併衡酌，附此說明。
  ㈦爰審酌被告正值青年，不思以合法途徑賺取錢財，竟加入詐
    欺集團擔任車手提領他人受騙款項，貪圖不勞而獲，價值觀
    念顯有偏差，且被告於本案製造金流之斷點，掩飾、隱匿詐
    欺犯罪所得之舉，除增加檢警查緝難度，更造成告訴人梁鳳
    珠、王乙涵、黃富莎財物損失，助長詐欺犯罪盛行，危害社
    會治安，所為實應非難。惟念被告犯後始終坦承犯行，並考
    量其犯罪動機、手段、於本案詐欺集團之分工及參與情節、
    告訴人遭詐騙之金額、所生危害、被告迄未賠償告訴人等損
    失、被告洗錢部分均符合洗錢防制法第16條第2項減刑要件
    等情，兼衡其自陳高中肄業之教育智識程度、未婚、目前從
    事服務業之家庭生活經濟狀況等一切情狀，分別量處如附表
    「宣告罪刑」欄所示之刑，並均諭知罰金易服勞役之折算標
    準。復衡酌本案各次犯行時間密接、罪質相同等情，定其應
    執行刑及罰金易服勞役之折算標準如主文所示。
四、沒收
  ㈠按犯罪所得，屬於犯罪行為人者，沒收之；於全部或一部不
    能沒收或不宜執行沒收時，追徵其價額；犯罪所得已實際合
    法發還被害人者，不予宣告沒收或追徵，刑法第38條之1第1
    項前段、第3項、第5項分別定有明文。次按「任何人都不得
    保有犯罪所得」為普世基本法律原則，犯罪所得之沒收、追
    繳或追徵，在於剝奪犯罪行為人之實際犯罪所得（原物或其
    替代價值利益），使其不能坐享犯罪之成果，以杜絕犯罪誘
    因，可謂對抗、防止經濟、貪瀆犯罪之重要刑事措施，性質
    上屬類似不當得利之衡平措施，著重所受利得之剝奪。然苟
    無犯罪所得，自不生利得剝奪之問題，固不待言，至二人以
    上共同犯罪，關於犯罪所得之沒收、追繳或追徵，應就各人
    所分得者為之。又所謂各人「所分得」，係指各人「對犯罪
    所得有事實上之處分權限」，法院應視具體個案之實際情形
    而為認定；倘若共同正犯各成員內部間，對於不法利得分配
    明確時，固應依各人實際分配所得沒收。至於共同正犯各成
    員有無犯罪所得、所得數額，係關於沒收、追繳或追徵標的
    犯罪所得範圍之認定，固非屬犯罪事實有無之認定，並不適
    用「嚴格證明法則」，無須證明至毫無合理懷疑之確信程度
    ，應由事實審法院綜合卷證資料，依自由證明程序釋明其合
    理之依據以認定之（最高法院104年8月11日104年度第13次
    刑事庭會議決議、最高法院104年度台上字第3937號判決意
    旨參照）。被告陳寬宇否認取得任何報酬，而依卷內現存事
    證，亦查無證據資料足認被告曾自本案詐欺集團獲得任何犯
    罪所得，故本案尚無犯罪所得應予宣告沒收或追徵之問題。
  ㈡再按犯洗錢防制法第14條之罪，其所移轉、變更、掩飾、隱
    匿、收受、取得、持有、使用之財物或財產上利益，沒收之
    ，洗錢防制法第18條第1項前段定有明文。關於犯罪行為人
    犯洗錢防制法第14條之罪，其所掩飾、隱匿之財物本身僅為
    洗錢之標的，難認係供洗錢所用之物，故洗錢行為之標的除
    非屬於前置犯罪之不法所得，而得於前置犯罪中予以沒收者
    外，既非本案洗錢犯罪之工具及產物，亦非洗錢犯罪所得，
    尤非違禁物，尚無從依刑法沒收規定予以宣告沒收，自應依
    上開第18條第1項前段規定予以宣告沒收。且此規定係採義
    務沒收主義，祇要合於前述規定，法院即應為相關沒收之諭
    知，然該洗錢行為之標的是否限於行為人者始得宣告沒收，
    法無明文，是從有利於被告之認定，倘法條並未規定「不問
    屬於犯罪行為人與否均沒收」時，自仍以屬於被告所有者為
    限，始應予沒收。查被告上繳至本案詐欺集團之款項，為洗
    錢之標的，既非被告所有，被告亦無事實上之處分權限，依
    據上開說明，自無從依洗錢防制法第18條第1項前段規定宣
    告沒收或追徵，併此敘明。
據上論斷，應依刑事訴訟法第273條之1第1項、第299條第1項前
段、第310條之2、第454條第2項，洗錢防制法第14條第1項，刑
法第11條前段、第28條、第339條之4第1項第2款、第55條、第42
條第3項前段、第51條第5款、第7款，刑法施行法第1條之1第1項
，判決如主文。
本案經檢察官王碧霞提起公訴，檢察官周禹境到庭執行職務。
中    華    民    國    111   年     7    月    20    日
                  刑事第九庭法  官  蘇怡文
以上正本證明與原本無異。 
如不服本判決應於收受送達後20日內向本院提出上訴書狀，並應
敘述具體理由。其未敘述上訴理由者，應於上訴期間屆滿後20日
內向本院補提理由書（均須按他造當事人之人數附繕本）「切勿
逕送上級法院」。因疫情而遲誤不變期間，得向法院聲請回復原
狀。 
                            書記官  林孟君  
中　　華　　民　　國　　111 　年　　7 　　月　　20　　日
附錄本案論罪科刑法條全文：
洗錢防制法第2條
本法所稱洗錢，指下列行為：
一、意圖掩飾或隱匿特定犯罪所得來源，或使他人逃避刑事追訴
    ，而移轉或變更特定犯罪所得。
二、掩飾或隱匿特定犯罪所得之本質、來源、去向、所在、所有
    權、處分權或其他權益者。
三、收受、持有或使用他人之特定犯罪所得。

洗錢防制法第14條
有第2條各款所列洗錢行為者，處7年以下有期徒刑，併科新臺幣
5百萬元以下罰金。
前項之未遂犯罰之。
前二項情形，不得科以超過其特定犯罪所定最重本刑之刑。

中華民國刑法第339條之4
犯第339條詐欺罪而有下列情形之一者，處1年以上7年以下有期
徒刑，得併科1百萬元以下罰金：
一、冒用政府機關或公務員名義犯之。
二、三人以上共同犯之。
三、以廣播電視、電子通訊、網際網路或其他媒體等傳播工具，
    對公眾散布而犯之。
前項之未遂犯罰之。

附表：
編號 告訴人 詐騙時間、方式 匯款時間 匯款金額（新臺幣） 匯入帳戶 提領時間、地點 提領金額（新臺幣） 宣告罪刑 1 梁鳳珠 詐騙集團成員於110年8月8日19時27分許，假冒第一社會福利之服務人員，去電佯稱因第一社會福利網站遭駭，致梁鳳珠每月扣款新臺幣（下同）1,000之捐款，會變成每月扣款5,000元，須操作網路銀行、ATM取消設定云云，致梁鳳珠陷於錯誤，依指示匯款。 110年8月8日20時57分、59分、21時21分許 ①2萬9,986元 ②1萬6,017元 ③2萬9,980元 國泰世華商業銀行第000000000000號帳戶（戶名：巫佳蔆） 110年8月8日21時13秒、57秒、21時2分3秒、30分24秒、31分29秒、32分31秒、33分26秒、34分21秒、35分23秒、36分24秒、37分26秒，在臺北市○○區○○路00○0號玉山銀行南港分行、臺北市○○區○○路00○0號國泰世華銀行南港分行自動櫃員機提領款項。 ①2萬元 ②1萬元 ③1萬5,000元 ④2萬元 ⑤2萬元 ⑥2萬元 ⑦2萬元 ⑧2萬元 ⑨2萬元 ⑩2萬元 ⑪1萬5,000元 （合計提領20萬元，其中7萬5,983元為梁鳳珠匯入之款項） 陳寬宇犯三人以上共同詐欺取財罪，處有期徒刑壹年壹月，併科罰金新臺幣壹萬元，罰金如易服勞役，以新臺幣壹仟元折算壹日。 2 王乙涵 詐騙集團成員於110年8月8日19時59分許，假冒社團法人台灣微客公益行動協會人員，去電佯稱因人員作業疏失，致捐款轉帳設定錯誤，須操作ATM解除設定云云，致王乙涵陷於錯誤，依指示匯款。 110年8月8日21時31分 2萬5,000元 同上 110年8月8日21時34分21秒、35分23秒、36分24秒、37分26秒，在臺北市○○區○○路00○0號國泰世華銀行南港分行自動櫃員機提領款項。 ①2萬元 ②2萬元 ③2萬元 ④1萬5,000元 （合計提領7萬5,000元元，其中2萬5,000元為王乙涵匯入之款項） 陳寬宇犯三人以上共同詐欺取財罪，處有期徒刑壹年壹月，併科罰金新臺幣壹萬元，罰金如易服勞役，以新臺幣壹仟元折算壹日。    110年8月8日21時37分許 2萬9,985元 （起訴書誤載為3萬元） 中國信託商業銀行第000000000000號帳戶（戶名：鄧詩詩） 110年8月8日21時43分57秒、44分48秒，在臺北市○○區○○路00○0號玉山銀行南港分行自動櫃員機提領款項。 ①2萬 ②9,000元  3 黃富莎 詐騙集團成員於110年8月8日22時4分許，假冒老五老基金會電商業者，去電佯稱因捐款轉帳設定錯誤，須操作網路銀行、ATM解除設定云云，致黃富莎陷於錯誤，依指示匯款。 110年8月8日21時27分許 9萬9,987元 國泰世華商業銀行第000000000000號帳戶（戶名：巫佳蔆） 110年8月8日21時30分24秒、31分29秒、32分31秒、33分26秒、34分21秒、35分23秒、36分24秒、37分26秒，在臺北市○○區○○路00○0號國泰世華銀行南港分行自動櫃員機提領款項。 ①2萬元 ②2萬元 ③2萬元 ④2萬元 ⑤2萬元 ⑥2萬元 ⑦2萬元 ⑧1萬5,000元 （合計提領15萬5,000元元，其中9萬9,987元為黃富莎匯入之款項） 陳寬宇犯三人以上共同詐欺取財罪，處有期徒刑壹年壹月，併科罰金新臺幣壹萬元，罰金如易服勞役，以新臺幣壹仟元折算壹日。 


附件：
臺灣士林地方檢察署檢察官起訴書
                                    111年度偵緝字第365號
　　被　　　告　陳寬宇　男　20歲（民國00年0月00日生）
　　　　　　　　　　　　住○○市○○區○○街000巷00弄0號
　　　　　　　　　　　　　3樓
　　　　　　　　　　　　國民身分證統一編號：Z000000000號
上列被告因詐欺等案件，已經偵查終結，認應提起公訴，茲將犯
罪事實及證據並所犯法條分敘如下：
　　　　犯罪事實
一、陳寬宇於民國110年7月間加入真實姓名、年籍不詳、自稱「
    黃民安」、「山豬」等人所屬詐欺集團，負責擔任提領該詐
    欺集團詐欺所得贓款之工作（俗稱車手），並約定以所提領
    款項之1%作為報酬，並與自稱「黃民安」、「山豬」之人及
    其他所屬之集團成員共同基於加重詐欺、洗錢之犯意聯絡，
    由姓名、年籍不詳之詐騙集團成員，向如附表一所示之梁鳳
    珠、王乙涵、黃富莎等人，為如附表一所示詐術，使其等陷
    入錯誤，而於如附表一所示時間將款項匯入如附表一所示帳
    戶後，再由「黃民安」指示陳寬宇至指定地點取得如附表一
    所示帳戶之提款卡、密碼後，於如附表二所示時間、地點提
    領各該筆款項，提領所得之現金即交付予「黃民安」指定之
    「山豬」，並依指示丟棄提款卡，以此方式掩飾特定犯罪所
    得之本質、來源及去向。嗣梁鳳珠、王乙涵、黃富莎3人查
    覺有異並報警處理，經警循線追查，始查悉上情。
二、案經梁鳳珠、王乙涵、黃富莎訴由臺北市政府警察局南港分
    局報告偵辦。
　　　　證據並所犯法條
一、證據清單及待證事實：
編號 證據名稱 待證事實 1 被告陳寬宇之自白 坦承全部犯罪事實。 2 ⑴告訴人梁鳳珠於警詢之指訴 ⑵內政部警政署反詐騙諮詢專線紀錄表 ⑶高雄市政府警察局小港分局高松派出所受理詐騙示帳戶通報警示簡便格式表、受理案件證明單 證明告訴人梁鳳珠有如附表編號1所載遭詐騙匯款至巫佳蔆國泰世華商業銀行帳號000-0000000000000000號帳戶之事實。 3 告訴人王乙涵於警詢之指訴 證明告訴人王乙涵有如附表編號2所載遭詐騙匯款至巫佳蔆國泰世華商業銀行帳號000-0000000000000000號帳戶、鄧詩詩中國信託商業銀行帳號000-0000000000000000號帳戶之事實。 4 ⑴告訴人黃富莎於警詢之指訴 ⑵新北市政府警察局土城分局廣福派出所受理各類案件紀錄表 證明告訴人黃富莎有如附表編號3所載遭詐騙匯款至巫佳蔆國泰世華商業銀行帳號000-0000000000000000號帳戶之事實。 5 中國信託商業銀行股份有限公司110年11月2日中信銀字第110224839289630號函附帳號000-0000000000000000號帳戶資料及交易明細 ⑴證明告訴人王乙涵確有如附表一編號2所示之時間，匯款如附表一編號2所示之款項至鄧詩詩中國信託帳戶，旋即遭提領之事實。 ⑵證明被告於如附表二編號12至13之時間，提領如附表二編號12至13之款項之事實。 6 巫佳蔆國泰世華商業銀行帳號000-0000000000000000號帳戶資料及交易明細 ⑴證明告訴人梁鳳珠、王乙涵、黃富莎3人確有如附表一所示之時間，匯款如附表一所示之款項至巫佳蓤國泰世華銀行帳戶，旋即遭提領之事實。 ⑵證明被告於如附表二編號1至11之時間，提領如附表二編號1至11之款項之事實。 7 ⑴被告提領照片14張 被告於提領後，將提領款項交付予姓名年籍不詳之詐騙集團成員「山豬」照片10張 證明被告提領如附表二所示之款項，並交付給姓名年籍不詳之詐騙集團成員之事實。 
二、核被告陳寬宇所為，係犯刑法第339條之4第1項第2款之加重
    詐欺罪嫌及違反洗錢防制法第2條第1款、第2款規定，而應
    依同法第14條第1項處罰之洗錢等罪嫌。被告與「黃民安」
    、「山豬」及詐欺集團之組織成員間，有犯意聯絡及行為分擔
    ，請論以共同正犯。被告以一行為觸犯上開數罪名，為想像
    競合犯，請依刑法第55條規定，從一重之洗錢罪論處。被告
    就提領如附表一所示各告訴人遭詐騙之款項，應以告訴人之
    人數，論以數罪，請予分論併罰。至被告領取之款項為犯罪
    所得，請依刑法第38條之1第1項前段規定宣告沒收之，於全
    部或一部不能沒收或不宜執行沒收時，請依同條第3項，追徵其
    價額。
三、依刑事訴訟法第251條第1項提起公訴。
　　此　致
臺灣士林地方法院
中　　華　　民　　國　 111　　年　　 2　　月　　18　　日
　　　　　　　　　　　　　　　檢　察　官　    王碧霞 
本件正本證明與原本無異
中　　華　　民　　國　 111　　年　   3　　月     9  　日
                              書  記  官      彭旭成  

所犯法條：中華民國刑法第339條第1項、第339條之4第1項第2  
           款、洗錢防制法第14條第1項
中華民國刑法第339條（普通詐欺罪）
意圖為自己或第三人不法之所有，以詐術使人將本人或第三人之
物交付者，處 5 年以下有期徒刑、拘役或科或併科 50 萬元以
下罰金。
以前項方法得財產上不法之利益或使第三人得之者，亦同。
前二項之未遂犯罰之。

中華民國刑法第339條之4
犯第 339 條詐欺罪而有下列情形之一者，處 1 年以上 7 年以
下有期徒刑，得併科 1 百萬元以下罰金：
一、冒用政府機關或公務員名義犯之。
二、三人以上共同犯之。
三、以廣播電視、電子通訊、網際網路或其他媒體等傳播工具，
    對公眾散布而犯之。
前項之未遂犯罰之。

洗錢防制法第14條
有第二條各款所列洗錢行為者，處 7 年以下有期徒刑，併科新
臺幣 5 百萬元以下罰金。
前項之未遂犯罰之。
前二項情形，不得科以超過其特定犯罪所定最重本刑之刑。

附表一
編號 告訴人 詐騙時間 詐騙手法 匯款時間/地點/方式 匯款地點/方式 匯入帳戶 金額（新臺幣） 1 梁鳳珠 110年8月8日19時27分許 致電告訴人梁鳳珠，佯稱：其係第一社會福利之服務人員，因第一社會福利網站遭駭，告訴人梁鳳珠原每月扣款金額1,000之捐款，會變成每月扣款5,000元云云，致告訴人梁鳳珠陷於錯誤，遂依指示匯款。 110年8月8日20時56分許 在高雄市○○區○○路00○0號郵局以ATM跨行轉帳 國泰世華商業銀行帳號000-0000000000000000號帳戶（戶名：巫佳蔆） 2萬9,986元     110年8月8日20時59分許   1萬6,017元     110年8月8日21時21分許 在高雄市○○區○○路000號新光銀行以ATM現金存款  3萬元 2 王乙涵 110年8月8日19時59分許 致電告訴人王乙涵，佯稱：其係社團法人台灣微客公益行動協會人員，因告訴人王乙涵前捐款轉帳設定錯誤，需配合解除設定云云，致告訴人王乙涵陷於錯誤，遂依指示匯款。 110年8月8日21時31分許 在霧峰區福新路213號全家便利商店內，以無摺存款方式 國泰世華商業銀行帳號000-0000000000000000號帳戶（戶名：巫佳蔆） 2萬5000元     110年8月8日21時34分許   2萬5000元     110年8月8日21時37分許  中國信託商業銀行帳號000-0000000000000000號帳戶（戶名：鄧詩詩） 3萬元 3 黃富莎 110年8月8日22時4分許 致電告訴人黃富莎，佯稱：其係老五老基金會電商業者，因告訴人黃富莎前捐款轉帳設定錯誤，將單筆5,000元捐款設定為每月5,000元，需配合解除設定云云，致告訴人黃富莎陷於錯誤，遂依指示匯款。 110年8月8日21時27分許 在告訴人黃富莎新北市○○區○○路0段00巷00○0號13樓住所 國泰世華商業銀行帳號000-0000000000000000號帳戶（戶名：巫佳蔆） 9萬9,987元 
附表二
編號 提領時間 提領地點 提領帳戶 金額 （新臺幣） 1 110年8月8日21時0分許13秒 在臺北市○○區○○路00○0號玉山銀行南港分行 國泰世華商業銀行帳號000-0000000000000000號帳戶（戶名：巫佳蔆） 2萬元 2 110年8月8日21時0分許57秒   1萬元 3 110年8月8日21時2分許3秒   1萬5,000元 4 110年8月8日21時30分許24秒 在臺北市○○區○○路00○0號國泰世華銀行南港分行  2萬元 5 110年8月8日21時31分許29秒   2萬元 6 110年8月8日21時32分許31秒   2萬元 7 110年8月8日21時33分許26秒   2萬元 8 110年8月8日21時34分許21秒   2萬元 9 110年8月8日21時35分許23秒   2萬元 10 110年8月8日21時36分許24秒   2萬元 11 110年8月8日21時37分許26秒   1萬5,000元 12 110年8月8日21時43分許57秒 在臺北市○○區○○路00○0號玉山銀行南港分行 中國信託商業銀行帳號000-0000000000000000號帳戶（戶名：鄧詩詩） 2萬元 13 110年8月8日21時44分許48秒   9,000元  合計   22萬9,000元